# 关联方资金拆借与关联方往来区别？

提问人：_ 冰人 时间：2014-05-16 14:38:03
陈版您好，财务报告附注披露，在关联方及其交易这一项，需要披露关联方资金折借、关联方往来款项， 请问下，这个资金拆借和往来款项，性质有什么不同，不知道如何定义，感觉不好区分！

回答人：chenyiwei
一般理解，“资金拆借”中的资金拆出和借入没有具体的采购、销售等经营活动性质的交易为其背景，其目的从一开始就明确为资金融通、赚取利息收益等，相当于企业对其他企业发放或借入的贷款；一般的往来款项多数有真实的经营活动交易背景，是商业信用的表现形式。